臺灣高雄地方法院刑事判決　　　　　　　94年度訴字第2413號
公　訴　人　臺灣高雄地方法院檢察署檢察官
被　　　告　甲○○
　　　　　　　　　　（現羈押於臺灣高雄看守所）
上列被告因違反毒品危害防制條例案件，經檢察官提起公訴（94
年度毒偵字第4121號）及移送併案審理（94年度毒偵字第7442
號），被告於本院準備程序進行中，就被訴事實為有罪之陳述，
經本院告知簡式審判程序意旨，並聽取公訴人及被告之意見後，
合議庭裁定由受命
法官獨任進行簡式審判程序審理，本院判決如下：
    主  文
甲○○施用第一級毒品，處有期徒刑陸月，如易科罰金，以參佰
元折算壹日，扣案之第一級毒品海洛因貳包（驗後淨重合計零點
壹玖公克，空包裝袋重零點參貳公克）沒收銷燬；又連續施用第
二級毒品，處有期徒刑肆月，如易科罰金，以參佰元折算壹日，
扣案之第二級毒品安非他命拾包（驗前毛重合計肆公克，驗後毛
重合計參點柒公克）、殘留有第二級毒品甲基安非他命之吸食器
貳組、吸管壹支均沒收銷燬，未殘留毒品之止血帶1 條、夾鏈袋
1 包均沒收；應執行有期徒刑玖月，如易科罰金，以參佰元折算
壹日，扣案之第一級毒品海洛因貳包（驗後淨重合計零點壹玖公
克，空包裝袋重零點參貳公克）、第二級毒品安非他命拾包（驗
前毛重合計肆公克，驗後毛重合計參點柒公克）、殘留有第二級
毒品甲基安非他命之吸食器貳組、吸管壹支均沒收銷燬，未殘留
毒品之止血帶1 條、夾鏈袋1 包均沒收。
    事  實
一、甲○○前於民國（下同）94年間因施用毒品案件，經本院以
    94年度毒聲字第483 號裁定送觀察勒戒後，認無繼續施用之
    傾向，於94年3 月28日釋放出所執行完畢，並經臺灣高雄地
    方法院檢察署以94年度毒偵字第1753號不起訴處分確定。詎
    甲○○仍不知悔改，明知海洛因、甲基安非他命分別係業經
    公告，列為毒品危害防制條例第2 條第2 項第1 、2 款之第
    一、二級毒品，不得非法持有、施用，其仍於前揭觀察勒戒
    執行完畢釋放後5 年內，基於施用第一級毒品海洛因之犯意
    及施用第二級毒品甲基安非他命之概括犯意，在(一)94年4 月
    24 日10 時15分即為警採尿之時回溯24小時內之某2 個時點
    ，在不知名友人家中以將毒品置入香煙中燒烤後吸食其霧化
    氣體之方式，施用第一級毒品海洛因1 次，另以將甲基安非
    他命置入玻璃瓶內燒烤後吸食其霧化氣體方式，施用第二級
    毒品甲基安非他命1 次，嗣甲○○於94年4 月24日上午7 時
    40分許在高雄縣彌陀鄉○○路302 號前，見警巡邏盤查，乃
    迅速丟棄毒品，為警發現查獲，並扣得第一級毒品海洛因2
    包（驗後淨重合計0.19克，空包裝袋重0.32公克），嗣於同
    日10 時15 分許經其同意採集尿液送驗後，始發現上情。(二)
    甲○○於94年8 月26日20時20分即為警採尿之時回溯24小時
    內之某時許，承上開施用第二級毒品甲基安非他命之概括犯
    意，在高雄縣岡山鎮○○路117 巷51號內，以將甲基安非他
    命置入玻璃瓶內燒烤後吸食其霧化氣體方式，吸食第二級毒
    品安非他命1 次，嗣於同日16時30分許，為警持本院核發之
    搜索票前往搜索後，當場扣得第二級毒品安非他命10包（驗
    前毛重合計4 公克，驗後毛重合計3.7 公克）、殘留有第二
    級毒品甲基安非他命之吸食器2 組、吸管1 支，及被告所有
    供其預備施用毒品所用未殘留毒品之止血帶1 條、夾鏈袋1
    包，始發現上情。
二、案經高雄縣政府警察局岡山分局報告台灣高雄地方法院檢察
    署檢察官偵查起訴及移送併辦。
    理  由
一、本件被告所犯為死刑、無期徒刑或最輕本刑為3 年以上有期
    徒刑以外之罪，其於準備程序中就被訴事實為有罪之陳述，
    經法官告知簡式審判程序之旨，並聽取公訴人之意見後，依
    刑事訴訟法第273 條之1 第1 項規定，合議庭裁定由受命法
    官獨任進行簡式審判程序，合先敘明。
二、上開犯罪事實，業據被告於本院審理中坦承不諱，且查：
  (一)被告第一次到案後同意為警採集之尿液（編號為016）， 經
    送請臺灣檢驗科技公司以氣相層析質譜儀分析（GC/MS）方
    法檢驗結果，係呈第一級毒品海洛因代謝後嗎啡及第二級毒
    品甲基安非他命之陽性反應，有該公司94年5 月10日KＺ0000
    00000000號煙毒尿液檢驗報告、高雄縣政府警察局岡山分局
    彌陀分駐所偵辦毒品案件嫌疑犯尿液採證檢驗對照表各1 份
    在卷可稽（見偵查卷頁15、警卷頁13）。又被告於第2 次到
    案後同意為警採集尿液（編號為DO-973），經送高雄市立凱
    旋醫院以氣相層析質譜儀分析（GC/MS）方 法檢驗結果，係
    呈第二級毒品甲基安非他命之陽性反應，亦有該院94年9 月
    6 日煙毒尿液檢驗成績書在卷可稽（見併案警卷頁19、7442
    號偵查卷頁14）。
  (二)而「施用海洛因、甲基安非他命後，其於尿液中排出之最長
    時限，受施用劑量、施用方式、個人體質及其代謝情況等因
    素影響，因個案而異，施用海洛因一般可檢出之最長時間為
    海洛因服用後2 至4 天；施用甲基安非他命一般可檢出之最
    長時間為甲基安非他命服用後1 至5 天」等情，有行政院衛
    生署管制藥品管理局91年8 月2 日管檢字第108443號函可查
    ；而以氣相層析質譜儀法檢驗，不致有偽陽性之反應，亦經
    該局以92年6 月20日管檢字第920004713 號函示在卷。故自
    前揭尿液檢驗報告，可知被告確曾分別於採尿前之代謝時間
    內，施用第一級毒品海洛因1 次及施用第二級毒品甲基安非
    他命2次。
  (三)此外，被告第1 次為警方查獲扣得之第一級毒品海洛因2 包
    ，經送驗後乃承毒品反應（驗後合計淨重0.19公克，空包裝
    袋重0.32公克），有法務部調查局調科壹字第220020434 號
    鑑定通知書1 紙在卷可稽（本院審理卷頁15、26）。第2 次
    為警查獲之第二級毒品甲基安非他命10包（驗前毛重合計4
    公克，驗後毛重合計3.7 公克）、殘留有第二級毒品甲基安
    非他命之吸食器2 組、吸管1 支，經本院送請鑑定後，確均
    呈甲基安非他命陽性反應，有高雄醫學大學附檢驗報告6 紙
    在卷可稽（本院審理卷頁42、43、44、47、48、49），至於
    第二次查扣之止血帶1 條、夾鏈袋1 包經送驗後雖呈毒品陰
    性反應（本院審理卷頁45、46），然其為被告所有，且係供
    其預備施用甲基安非他命所用之物，均據被告自承在卷。是
    被告之自白乃與事實相符，堪信為真實。
  (四)另被告前因施用毒品案件，經本院裁定送觀察、勒戒後，認
    無繼續施用毒品之傾向，並由臺灣高雄地方法院檢察署檢察
    官為不起訴處分確定，亦有臺灣高等法院被告前案紀錄表、
    被告刑案資料查註紀錄表各1 份在卷可稽，其於5 年內再分
    別施用第一級毒品海洛因、第二級毒品甲基安非他命，依93
    年1 月9 日修正施行之毒品危害防制條例規定，應予以論罪
    科刑。
三、按海洛因及甲基安非他命分別係屬毒品危害防制條例第2 條
    第2 項第1 、2 款所稱之第一級毒品、第二級毒品，是被告
    於前開時地，分別施用海洛因、甲基安非他命之行為，係分
    別犯該條例第10條第1 項、第2 項之施用第一級毒品罪、施
    用第二級毒品罪。被告分別持有第一、二級毒品海洛因、甲
    基安非他命，嗣分別進而施用之，持有之低度行為應為施用
    之高度行為所吸收，不另論罪。其所犯上開二罪名，犯意各
    別，罪名有異，應分論併罰。又被告2 次施用第二級毒品甲
    基安非他命犯行，時間緊接、手法相同，觸犯構成要件相同
    之罪名，顯係基於概括犯意為之，為連續犯，依刑法第56條
    規定應以1 罪論，並加重其刑。公訴人雖未就被告第2 次遭
    查獲施用第二級毒品甲基安非他命之犯行起訴，然該部分犯
    罪既與起訴部分有連續犯之裁判上1 罪之關係，且為檢察官
    移送併案審理，本院自得併予審理。爰審酌被告前已有施用
    毒品之不良素行，歷經觀察勒戒後猶施用之，顯見其戒毒意
    志不堅，本不宜寬貸，惟念其施用毒品乃自戕一己之身體健
    康，對社會造成之危害尚非直接鉅大，且犯後終知能坦承犯
    行，態度良好等一切情狀，分別量處如主文所示之刑，及諭
    知易科罰金之折算標準，並定其應執行之刑，且諭知易科罰
    金之折算標準，以期自新。至於被告第1 次為警查獲扣案之
    第一級毒品海洛因2 包（驗後淨重合計0.19公克，空包裝袋
    合計重0.32公克），第2 次為警查獲之第二級毒品甲基安非
    他命10包（驗前毛重合計4 公克，驗後毛重合計3.7 公克）
    、殘留有第二級毒品甲基安非他命之吸食器2 組、吸管1 支
    ，經本院送請鑑定後，確均呈毒品陽性反應，已如前述，因
    殘餘甲基安非他命之吸食器、吸管中均有極微量毒品殘留，
    客觀上已與毒品無法析離，應等同於毒品視之，與毒品均依
    毒品危害防制條例第18條第1 項前段規定，併予宣告沒收銷
    燬之，另止血帶1 條、夾鏈袋1 包經送驗後雖呈甲基安非他
    命陰性反應，然其為被告所有，且預備供其施用毒品所用之
    物，應依刑法第38條第1 項第2 款規定宣告沒收；鑑驗耗費
    之毒品海洛因、甲基安非他命既已滅失，即毋庸再予宣告沒
    收銷燬。
據上論斷，應依刑事訴訟法第273 條之1 第1 項、第299 條第1
項前段，毒品危害防制條例第10條第1 項、第2 項、第18條第1
項前段，刑法第11條、第56條、第41條第1 項前段、第2 項、第
51條第5 款、第9 款、第10款、第38條第1 項第2 款，罰金罰鍰
提高標準條例第2 條，判決如主文。
本案經檢察官乙○○到庭執行職務。
中     華     民     國    94   年    10    月   31   日
                    刑事第七庭  法  官  蔡川富
右正本證明與原本無異。
如不服本判決，應於判決送達後10日內，向本院提出上訴狀。
中     華     民     國    94   年    10    月   31   日
                                書記官  邱秋珍
附錄本案論罪科刑法條全文
毒品危害防制條例第10條
施用第1級毒品者，處6月以上5年以下有期徒刑。
施用第2級毒品者，處3年以下有期徒刑。
